# 疫情期间增值税免征的账务处理？

提问人：fuyunfeng90 时间：2020-11-04 08:05:07
请教陈版：
公司增值税按照3%的税率核定征收， 2020 年财政部、国家税务总局发布《关于支持新型冠状病毒感染的肺情疫情防控有关税收政策的公告》，公司 2020 年增值税享受免征税收优惠，公司对于免征的增值税如何进行账务处理？

回答人：chenyiwei
无需进行特殊的账务处理，直接按减免后实际应缴纳的增值税（如有）确认为应交税费。相当于将免征的增值税税款计入了当期的营业收入。